# 关于员工主动放弃股权激励的疑问

提问人：wx_5fa4a276ef9a 时间：2023-03-25 11:19:13
求教陈版，
如果上市公司股权激励满足了行权条件只是因为股价下行导致激励对象不愿意行权，此种情况下，企业应作如何处理？如果按照《国家税务总局关于我国居民企业实行股权激励计划有关企业所得税处理问题的公告》发布（国家税务总局公告 2012 年第 18 号，以下简称 18 号公告）解读稿中“如果股权激励计划到期限，职工没有按照规定行权，以前作为上市公司成本费用的，要进行调整，冲回成本和资本公积。”的表述是应该冲回成本费用，但是《企业会计准则第 11 号——股份支付》应用指南的表述为“对于权益结算的股份支付，在可行权日之后不再对已确认的成本费用和所有者权益总额进行调整。企业应在行权日根据行权情况，确认股本和股本溢价，同时结转等待期内确认的资本公积（其他资本公积）。”

回答人：chenyiwei
如果上市公司股权激励满足了行权条件只是因为股价下行导致激励对象不愿意行权，这种情况下，相应数量的权益工具已经授予，故企业应正常确认对应的股份支付费用，不能冲回已确认的股份支付费用。虽然这部分最终未行权的股份支付费用不能在税前扣除，但并不意味着其在会计处理中也要进行冲回处理。